臺灣彰化地方法院刑事判決　　　　　　100年度簡上字第145號
公　訴　人　臺灣彰化地方法院檢察署檢察官
上　訴　人
即　被　告　周益
上列上訴人因被告違反家庭暴力防治法案件，不服本院100 年度
簡字第1305號100 年8 月3 日第一審簡易判決（原聲請簡易判決
處刑案號：100 年度偵字第4735號），提起上訴，本院管轄之第
二審合議庭判決如下︰
    主  文
上訴駁回。
    犯罪事實
一、周益為林穎儀之夫、周吳梨之子，與林穎儀、周吳梨分別
    具有家庭暴力防治法第3 條第1 款、第3 款所定家庭成員關
    係。周益前經本院於民國100 年4 月18日依家庭暴力防治
    法第14條第1 項第1 款、第2 款規定，以100 年度家護字第
    186 號民事通常保護令裁定，令其不得對林穎儀及周吳梨實
    施身體或精神上不法侵害之行為，且不得對林穎儀為騷擾之
    行為，該保護令之有效期間為1 年。詎周益於100 年4 月
    30日知悉上開裁定後，於該保護令有效期間內之100 年5 月
    28日凌晨0 時許至同日凌晨2 時許，在其位於彰化縣秀水鄉
    ○○街39巷15號住處內，基於違反上開保護令之犯意，抓傷
    林穎儀之手臂（傷害部分未據告訴）後，再接續敲打周吳梨
    房門，並對林穎儀及周吳梨大聲咆哮、辱罵，以此方式對林
    穎儀為身體、精神上不法侵害行為及騷擾，及對周吳梨為精
    神上不法侵害行為，而違反上開民事通常保護令。
二、案經彰化縣警察局鹿港分局報告臺灣彰化地方法院檢察署檢
    察官偵查並聲請以簡易判決處刑。
    理  由
一、證據能力之審酌：
（一）按「被告以外之人於審判外之言詞或書面陳述，除法律有
      規定者外，不得作為證據。」刑事訴訟法第159 條第1項
      固定有明文。惟按「被告以外之人於審判外之陳述，雖不
      符前4 條之規定，而經當事人於審判程序同意作為證據，
      法院審酌該言詞陳述或書面陳述作成時之情況，認為適當
      者，亦得為證據。當事人、代理人或辯護人於法院調查證
      據時，知有第159 條第1 項不得為證據之情形，而未於言
      詞辯論終結前聲明異議者，視為有前項之同意。」刑事訴
      訟法第159 條之5 亦規定甚明。本件證人即被害人林穎儀
      、周吳梨於警詢之供述，屬被告以外之人於審判外之言詞
      或書面陳述，惟被告、公訴人於本院調查證據時，知有上
      情而未就該等證詞為傳聞證據部分聲明異議，本院審酌該
      等陳述係執法機關依法定程序詢問而做成，無何違法不當
      之處，亦無不足採信之情況，認以之做為證據，應屬適當
      ，該等陳述應有證據能力。
（二）現場照片係警員以相機拍攝被害人林穎儀受傷之情形，並
      非供述證據，無傳聞法則之適用，亦無違法取得或其他不
      得做為證據之事由，應有證據能力。
（三）本件所引其餘證據，公訴人、被告均不爭執證據能力，亦
      無違法取得或其他不得做為證據之事由，均有證據能力，
      應予敘明。
三、訊據被告周益對上開犯罪事實均坦承不諱，核與證人即被
    害人林穎儀、周吳梨於警詢指述之情節相符，並有現場照片
    2 張、本院100 年度家護字第186 號民事通常保護令、保護
    令執行紀錄表附卷可稽（見100 年度偵字第4735號偵卷第20
    頁至第22頁），足認被告之自白確與事實相符，本件事證明
    確，被告犯行堪以認定。
四、核被告周益所為，係犯家庭暴力防制法第61條第1 款、第
    2 款之違反保護令罪。原審以被告罪證明確，予以論罪科刑
    及諭知易科罰金折算標準，認事用法核無違誤。上訴人即被
    告雖以原審量刑過重為由，提起上訴，惟按量刑之輕重及緩
    刑之宣告，係事實審法院得依職權自由裁量之事項，茍已斟
    酌刑法第57條各款所列情狀而未逾越法定刑度，則不得遽指
    為違法；又刑罰之量定屬法院自由裁量之職權行使，但仍應
    審酌刑法第57條所列各款事由及一切情狀，為酌量輕重之標
    準，並非漫無限制，在同一犯罪事實與情節，如別無其他加
    重或減輕之原因，下級法院量定之刑，亦無過重或失輕之不
    當情形，則上級法院對於下級法院之職權行使，原則上應予
    尊重（最高法院72年度臺上字第6696號判例及85年度臺上字
    第2446 號 判決意旨參照）。原審依全案情節，判處被告拘
    役55日，並諭知易科罰金之折算標準，量刑尚稱妥適，上訴
    人即被告以原判決量刑過重為由提起上訴，難認有理由，應
    予駁回。
據上論斷，應依刑事訴訟法第455 條之1 第1 項、第3 項、第36
8 條，判決如主文。
本案經檢察官賴志盛到庭執行職務。
中    華    民    國   100    年    12    月    27    日
                  刑事第五庭    審判長法  官  周淡怡
                                      法  官  陳德池
                                      法  官  王奕勛
以上正本證明與原本無異。
本件不得上訴。
中    華    民    國   100    年    12    月    28    日
                                      書記官  戴國安